【裁判字號】    91,再抗,2
【裁判日期】    920227
【裁判案由】    支付命令
【裁判全文】
臺灣高等法院高雄分院民事裁定      九十一年度再抗字第二號
      再審聲請人    中國鋼鐵結構股份有限公司
      法定代理人    乙○○
      訴訟代理人    甲○
      複代理人      謝諒獲律師
右再審聲請人因與相對人中見機械工程股份有限公司間支付命令事件，對於中華民國
九十一年八月三十日本院九十一年再字第六七號確定裁定，聲請再審，本院裁定如左
：
      主      文
聲請駁回。
聲請訴訟費用由聲請人負擔。
      理      由
一、再審聲請意旨略以：本院九十一年度再字第十八、六七號民事確定裁定事件，審
    判長簡色嬌、法官曾錦昌，依法應自行迴避參與該事件之裁判而不迴避；另本案
    九十一年度抗字第五八三號裁定，審判長張國彬、法官張明振應自行迴避而不迴
    避，均顯有違法；且臺灣高雄地方法院（以下簡稱高雄地院）八十九年度促字第
    三二六七號支付命令未經送達聲請人法定代理人乙○○或其授權收受法院文書之
    人，其送達不合法；相對人所請求之承攬報酬，於相對人向原審法院聲請核發支
    付命令時已罹於時效，原審不應核發而核發；本件廖秋貴及林瑞霞二人無權代理
    相對人，法院未禁止代理。爰依民事訴訟法第四百九十六條第一項第一款至第五
    款、第十一款、第十二款、第十三款及第四九七條規定聲請再審，請求將本院九
    十一年度再字第六七號確定裁定及高雄地院八十九年度促字第三二六七號支付命
    令及其確定證明書予以廢棄云云。
二、按裁定已經確定，而有民事訴訟法第四百九十六條第一項或第四百九十七條之情
    形，得準用再審編之規定聲請再審，民事訴訟法第五百零七條固定有明文，惟依
    該法再審編第四百九十六條第一項規定：「有左列各款情形之一者，得以再審之
    訴對於確定終局判決聲明不服，但當事人已依上訴主張其事由，或知其事由而不
    為主張者，不在此限」，準此可知，當事人對於確定之裁定已依抗告主張其事由
    ，或知其事由而不為主張者，即不得據以聲請再審。
三、查本件聲請人前曾對高雄地院八十九年度促字第三二六七號支付命令，提出異議
    ，經該法院八十九年八月十七日裁定異議駁回，聲請人提起抗告，亦經本院八十
    九年度抗字第九０四號裁定駁回抗告確定，嗣聲請人就確定裁定迭次聲請再審，
    亦經本院分別以九十年度再字第九號、三四號、六一號認其聲請為無理由，裁定
    駁回確定在案，有上開確定裁定在卷可稽（本院九十一年度再字第六七號再審卷
    第二六頁－第三三頁）。聲請人又聲請撤銷高雄地院所發八十九年度促字第三二
    六七號支付命令及確定證明，亦經高雄地院於九十一年六月五日裁定駁回其聲請
    ，聲請人提起抗告，並經本院九十一年度抗字第五八三號裁定駁回其抗告確定，
    嗣聲請人就該確定裁定聲請再審，業經本院以九十一年度再字第六七號裁定（下
    稱原確定裁定）駁回其聲請確定。聲請人即對該確定裁定為本件再審之聲請，主
    張：本院九十一年度抗字第五八三號裁定審判長張國彬、法官張明振應自行迴避
    而不迴避；相對人所請求之承攬報酬，於相對人向原審法院聲請核發支付命令時
    已罹於時效，原審未為審查，其不應核發而核發；法院未禁止林瑞霞、廖秋貴擔
    任相對人之訴訟代理人；且本件支付命令並未送達抗告人法定代理人乙○○或其
    授權收受法院文書之人，其送達不合法，均經聲請人於前述本院八十九年度抗字
    第九０四號、九十一年度抗字第五八三號抗告中主張，抗告人仍執此聲請再審，
    非有理由。又聲請人主張原確定裁定及本院九十一年度再字第十八號確定裁定之
    審判長簡色嬌曾參與本院九十年度再字第三十四號裁定，及法官曾錦昌曾參與本
    院九十年度再字第六十一號裁定，均與民事訴訟法第三十二條第一項第七款法官
    曾參與該訴訟事件之前審裁判，更審前之裁判或仲裁者，應自行迴避之規定有違
    云云。經查，本院九十年度再字第三四、六一號，均係支付命令提出異議之事件
    ，與原確定裁定係撤銷所發支付命令及所發之確定證明之事件，並非同一事件，
    本院審判長簡色嬌及法定曾錦昌分別參與該二事件裁判，核與民事訴訟法第三十
    二條第一項第七款所謂法官曾參與該訴訟事件之前審裁判之情形不符，而無法官
    應自行迴避之問題。
四、綜上所述，聲請人聲請再審，顯無理由，應予駁回。
五、據上論結，本件再審之聲請為無理由，依民事訴訟法第五百零七條、第五百零二
    條第二項、第九十五條、第七十八條，裁定如主文。
中      華      民      國    九十二    年      二      月    二十七    日
                                      臺灣高等法院高雄分院民事第三庭
~B1審判長法官  黃清江
~B2      法官  鄭月霞
~B3      法官  沈建興
右為正本係照原本作成。
不得抗告。
中      華      民      國    九十二    年      三      月      四      日
~B法院書記官  陳金卿
                                                                        Ｋ


司法院資訊處製作；財團法人民間司法改革基金會備份。
